【裁判字號】    99,易,1332
【裁判日期】    990630
【裁判案由】    詐欺
【裁判全文】
臺灣臺北地方法院刑事判決              99年度易字第1332號
公  訴  人  臺灣臺北地方法院檢察署檢察官
被      告  乙○○
上列被告因詐欺案件，經檢察官提起公訴（99年度偵字第6668號
、第7755號、第8375號），被告於準備程序進行中，就被訴事實
為有罪之陳述，經本院合議庭裁定由受命法官獨任進行簡式審判
程序，判決如下：
    主  文
乙○○意圖為自己不法之所有，以詐術使人將本人之物交付，處
有期徒刑月，如易科罰金，以新臺幣壹仟元折算壹日；又意圖
為自己不法之所有，以詐術使人將本人之物交付，處有期徒刑
月，如易科罰金，以新臺幣壹仟元折算壹日；又意圖為自己不法
之所有，以詐術使人將本人之物交付，處有期徒刑月，如易科
罰金，以新臺幣壹仟元折算壹日；又意圖為自己不法之所有，以
詐術使人將本人之物交付，處有期徒刑月，如易科罰金，以新
臺幣壹仟元折算壹日。應執行有期徒刑捌月，如易科罰金，以新
臺幣壹仟元折算壹日。
    犯罪事實
一、乙○○前有多次詐欺取財犯行，分別經本院判處罪刑確定（
    於本案未構成累犯），竟於民國99年1月29日至99年2月12日
    間，因缺錢花用，明知其無意還錢，而意圖為自己不法之所
    有，先後於下列時間、地點，為下列詐騙行為：
    (一)乙○○於99年1月29日晚間7時15分許，在臺北市○○區○○街與漢中街口，向路人戊○○佯稱：因鑰匙被反鎖在汽
      車內，身上無錢搭高鐵到高雄找媽媽，亟需借錢，翌（30
      ）日中午定會在臺北捷運西門站1號出口還錢云云，並留
      下無人申設使用之行動電話0000000000號門號予戊○○，
      佯裝為其母親之聯絡電話，致戊○○陷於錯誤，乃至漢中
      街郵局提領現金新臺幣（下同）2,000元借與乙○○；惟
      戊○○嗣後撥打上開0000000000號行動電話欲與乙○○之
      母親聯繫時，發現該門號無法接通，始知受騙。
    (二)乙○○於99年2月1日上午8時30分許，在臺北市文山區○○○路○段245號臺北捷運萬隆站2號出口前，向路人丙○○佯稱：因其被反鎖在家門外，身上無錢搭高鐵南下補考
      完成學業，亟需借錢，其母親可代為還錢云云，並留下無
      人申設使用之行動電話0000000000號門號予丙○○，佯裝
      為其母親之聯絡電話，致丙○○陷於錯誤，乃至該處附近
      之全家便利商店內自動櫃員機提領現金5,000元借與乙○○。惟丙○○嗣後撥打上開0000000000號行動電話欲與乙○○之母親聯繫時，發現該門號無法接通，始知受騙。
    (三)乙○○於99年2月7日晚間11時許，在臺北市○○區○○街
      132號前，向路人丁○○佯稱：其剛從日本留學返臺，其
      鑰匙被反鎖在車內，身上無錢搭高鐵南下，其急著要去高
      雄要幫祖母過生日，亟需借錢，翌（8）日晚間7時會在同
      一地點還錢云云，並將手機1支交付丁○○佯裝供作還款
      之擔保，致丁○○陷於錯誤，乃當場將現金4,400元借與
      乙○○，乙○○借得前揭款項後，旋即藉接聽電話之機會
      ，將原本交付丁○○之手機取回後立即離開現場。丁○○
      於翌（8）日晚間7時許依約前往臺北市○○區○○街132
      號前等候乙○○，惟乙○○始終未現身，丁○○始知受騙
      。
    (四)乙○○於99年2月12日下午4時15分許，在臺北市萬華區○○○路75號前，向路人甲○○佯稱：因鑰匙、證件及錢包
      被反鎖在汽車內，身上無錢搭高鐵，其急著要到高雄表演
      ，亟需借錢，翌（13）日下午1時定會在臺北市敦南誠品
      書店還錢云云，並將手機及隨身碟各1支交付甲○○佯裝
      供作還錢之擔保，復留下無人申設使用之行動電話000000
      0000號門號予甲○○，佯裝為其聯絡電話，致甲○○陷於
      錯誤，乃當場將現金5,000元借與乙○○，乙○○借得前
      揭款項後，竟趁機將原本交付甲○○之手機取回後立即搭
      乘計程車離開現場。經甲○○嗣後撥打上開0000000000號
      行動電話欲與乙○○聯繫時，發現該門號無法接通，始知
      受騙。
二、案經戊○○、丁○○、甲○○訴由臺北市政府警察局萬華分
    局，及丙○○臺北市政府警察局文山第一分局報告臺灣基隆
    地方法院檢察署檢察官偵查起訴。
    理  由
一、本件被告所犯者非為死刑、無期徒刑、最輕本刑為3年以上
    有期徒刑之罪或高等法院管轄第一審案件，其於準備程序進
    行中，先就被訴事實為有罪之陳述，經告知其簡式審判程序
    之旨，並聽取公訴人及被告之意見後，本院依刑事訴訟法第
    273條之1第1項之規定，裁定由受命法官獨任進行簡式審判
    程序，且依同法第273條之2規定，簡式審判程序之證據調查
    ，不受第159條第1項、第161條之2、第161條之3、第163條
    之1及第164條至第170條規定之限制，合先敘明。
二、前揭犯罪事實業據被告於本院準備程序及審理中坦承不諱，
    核與被害人戊○○、丙○○、丁○○、甲○○於警詢、偵查
    時證述遭詐騙之情節相符（見99年度偵字第7755號卷第5至8
    頁、第10至11頁、第91至94頁、99年度偵字第6668號卷第5
    至7頁、第26至27頁、99年度偵字第8375號卷第4至5頁、第9
    2至93頁），復有行動電話0000000000、0000000000號之申
    設使用人基本資料及通聯紀錄、被害人甲○○指認照片資料
    、被害人甲○○提出網路照片2張、被害人丙○○指認照片
    資料、丁○○指認照片資料等件在卷可按（見99年度偵字第
    7755號卷第12頁、第33至35頁、第52至89頁、99年度偵字第
    6668號卷第11頁、第37至38頁、第47至84頁、99年度偵字第
    8375號卷第7至9頁、第43至80頁），足認被告任意性自白與
    事實相符，本件事證明確，被告犯行洵堪認定。
三、核被告就犯罪事實(一)至(四)所為，各係犯刑法第339條第1項詐
    欺取財罪。其所犯就犯罪事實(一)至(四)各罪，犯意各別，行為
    互殊，應分論併罰。爰審酌被告乙○○年輕力壯，卻不思以
    己力賺錢，因缺錢花用，即對被害人戊○○、丙○○、丁○○、甲○○為詐欺取財行為，利用常人對於人性之信任、善
    意助人之美好品行，致使戊○○、丙○○、丁○○、甲○○
    俱受有財產上損害，及被告素行非佳，有臺灣高等法院被告
    前案紀錄表可按、暨其行為動機、手段、教育程度，被害人
    人數非少等情，足見被告之法治觀念顯然薄弱，暨衡及被告
    犯後終能坦承犯行、各次詐騙所得金額，且表示願賠償被害
    人所受損害，然因在監執行無從履行等一切情狀，分別量處
    如主文所示之刑，及併諭知易科罰金之折算標準及定應執行
    之刑。
據上論斷，應依刑事訴訟法第273條之1第1項、第299條第1項前
段，刑法第339條第1項、第41條第1項前段、第8項、第51條第5
款，刑法施行法第1條之1，判決如主文。
本案經檢察官劉文婷到庭執行職務。
中    華    民    國    99    年    6     月    30    日
                  刑事第十庭  法  官    呂煜仁
上正本證明與原本無異。
如不服本判決應於收受送達後10日內向本院提出上訴書狀，並應
敘述具體理由；其未敘述上訴理由者，應於上訴期間屆滿後20日
內向本院補提理由書（均須按他造當事人之人數附繕本）「切勿
逕送上級法院」。告訴人或被害人如對於本判決不服者，應具備
理由請求檢察官上訴，其上訴期間之計算係以檢察官收受判決正
本之日期為準。
                              書記官    曹尚卿
中    華    民    國    99    年    6     月    30    日
附錄論罪法條：
中華民國刑法第339條
（普通詐欺罪）
意圖為自己或第三人不法之所有，以詐術使人將本人或第三人之
物交付者，處 5 年以下有期徒刑、拘役或科或併科 1 千元以下
罰金。
以前項方法得財產上不法之利益或使第三人得之者，亦同。
前二項之未遂犯罰之。

司法院資訊處製作；財團法人民間司法改革基金會備份。
